【裁判字號】    90,中簡上,116
【裁判日期】    901218
【裁判案由】    竊盜
【裁判全文】
臺灣臺中地方法院刑事判決                        九十年度中簡上字第一一六號
    上  訴  人  甲○○
    即  被  告
    選任辯護人  陳武璋
右上訴人因竊盜案件，不服本院臺中簡易庭九十年度中簡字第四六一號中華民國九十
年三月十二日第一審簡易判決（聲請案號：臺灣台中地方法院檢察署九十年度偵字第
二０九九號），提起上訴，本院判決如左：
    主  文
上訴駁回。
    事實及理由
一、本案經本院審理結果，認第一審簡易判決認事用法及量刑均無不當，應予維持，
    並引用第一審判決書（包括聲請簡易判決處刑書）記載之事實、證據及理由。
二、上訴人即被告甲○○之上訴意旨略以：被告出身書香世家，家人均奉公守法，而
    被告年輕識淺，素無前科或不良紀錄，所以誤觸刑章，乃因貪圖便利，一時失慮
    所致，惟被告並非遊手好閒之人，白天從事電腦打字工作，晚間仍在求學，且所
    犯之手段溫和，被害人亦稱該部機車僅值約新台幣（下同）八千元，犯罪情節輕
    微，對社會之危害非大，犯後又坦誠不諱，相當悔悟，乃原審猶科處有期徒刑五
    月，實嫌過重，應請撤銷原判決，量處拘役以下之刑度，俾被告得有自新之機會
    云云。
三、按刑罰之量定，固屬法院自由裁量之職權行使，但仍應審酌刑法第五十七條所列
    各款事由及一切情狀，為酌量輕重之標準，並非漫無限制。在同一犯罪事實與情
    節，如別無其他加重或減輕之原因，下級審量定之刑，亦無過重或失輕之不當情
    形，則上級審法院對下級審法院之職權行使，原則上應予遵重，此有最高法院八
    十五年度台上字第二四四六號裁判意旨可資參酌。查被告意圖為自己不法之所有
    ，於民國九十年一月十日二十時許，在台中巿北區○○路之私立新民高級中學附
    近，見乙○○所有之車牌ＵＬＤ－一八三號機車鑰匙插在行李箱上，而竊取該部
    機車，並於得手後卸下原車牌，改懸掛其姊李佳蓉之ＫＺＧ－八四三號機車之車
    牌，而於九十年一月十六日十七時三十分許，騎乘行經台中巿西屯區○○路一三
    二號前為警查獲等事實，業據被告自白不諱，核與被害人乙○○所指述之情節相
    符，並有贓物領據一紙附卷可稽，被告上開竊盜之犯行，足可認定。而觀諸被告
    偶見他人將鑰匙遺忘在機車上，隨即萌生意圖為自己不法所有之犯意，竊走該部
    機車，並改懸掛他人車牌騎乘，手段雖然平和，卻顯露相當之惡性，被害人之機
    車縱然所值有限，惟無端失竊後，所引致生活之諸多不便，及痛惡社會治安敗壞
    之心境，不難想像，所受損害非微，原審綜合一切情狀後，因而量處被告有期徒
    刑五月，及諭知如易科罰金之折算標準，尚無失出或不當之情形，並與法院對於
    一般相類似案件之處遇相當；且以被告素無前科，坦承犯行，併予宣告緩刑四年
    ，俾被告得有自新之機會，亦合於情理。故上訴意旨仍指摘量刑過重，求處拘役
    以下刑度，即無理由，本件上訴應予駁回。
據上論斷，應依刑事訴訟法第四百五十五條之一第三項、第一項、第三百六十四條、
第三百七十三條、第三百六十八條，判決如主文。
中      華      民      國      九十      年      十二    月    十八    日
                                  審判長法  官  張  智  雄
                                        法  官  蔡  建  興
                                        法  官  莊  深  淵
右正本證明與原本無異。
本件不得上訴。
                                        書記官
中      華      民      國      九十      年      十二    月    十八    日


司法院資訊處製作；財團法人民間司法改革基金會備份。
